ru: Спортивные товары > Активный отдых на открытом воздухе > Охота и стрельба > Стрельба из лука > Инструменты и оборудование для стрельбы из лука: Аксессуары для инструментов для стрельбы из лука; Инструменты для стрельбы из лука; Пилы и резаки для стрел; Прессы для луков; Пероклейки
sl-SI: Športna oprema > Rekreacija na prostem > Lov in streljanje > Lokostrelstvo > Orodja in oprema za lokostrelstvo: Dodatki za orodje za lokostrelstvo; Orodja za lokostrelstvo; Žage in rezalniki za puščice; Naprave za prilagajanje napetosti loka; Priprave za montažo peres
sv: Sportartiklar > Utomhusaktiviteter > Jakt och skytte > Bågskytte > Verktyg och utrustning till bågskytte: Tillbehör till bågskytteverktyg; Bågskytteverktyg; Pilsågar och avbitare; Bågpressar; Fjäderlimningsapparater
pt-BR: Artigos esportivos > Atividades ao ar livre > Caça e tiro > Tiro com arco > Ferramentas e equipamentos de tiro com arco: Acessórios para ferramentas de tiro com arco; Ferramentas de tiro com arco; Serras e cortadores de flechas; Prensas de arco; Gabaritos de emplumação
it: Articoli sportivi > Ricreazione outdoor > Caccia e tiro a segno > Tiro con l'arco > Strumenti e attrezzature per il tiro con l'arco: Accessori per attrezzature da tiro con l'arco; Attrezzature per tiro con l'arco; Seghe e taglierine per frecce; Presse per tiro con l’arco; Impennatori
hu: Sportszerek > Szabadtéri kikapcsolódás > Vadászat és lövészet > Íjászat > Íjászati eszközök és felszerelések: Íjászati eszközkiegészítők; Íjászati eszközök; Vesszővágók és -fűrészek; Íjprések; Tollazókészülékek
ro-RO: Articole sportive > Recreere în aer liber > Vânătoare și tir > Tir cu arcul > Instrumente și echipamente pentru tir cu arcul: Accesorii pentru instrumente pentru tir cu arcul; Instrumente pentru tir cu arcul; Ferăstraie și tăietoare pentru săgeți; Prese pentru arcuri; Scule pentru penaj
vi: Dụng cụ thể thao > Giải trí ngoài trời > Săn bắn > Bắn cung > Dụng cụ và thiết bị bắn cung: Phụ kiện dụng cụ bắn cung; Dụng cụ bắn cung; Cưa & máy cắt mũi tên; Dụng cụ ép cung; Khung dán cánh mũi tên
pl: Sprzęt sportowy > Rekreacja na świeżym powietrzu > Myślistwo i strzelectwo > Łucznictwo > Narzędzia i sprzęt łuczniczy: Akcesoria do narzędzi łuczniczych; Narzędzia łucznicze; Piły i obcinarki do strzał; Prasy do łuków; Maszynki do lotek
ko: 스포츠용품 > 야외 레크레이션 > 사냥/사격 > 양궁 > 양궁 도구 및 장비: 양궁 도구 부대용품; 양궁 도구; 화살톱 및 커터; 활 프레스; 플레칭 지그
sk-SK: Športový tovar > Exteriérové rekreakčné športy > Poľovníctvo a streľba > Lukostreľba > Lukostrelecké nástroje a vybavenie: Príslušenstvo pre lukostrelecké nástroje; Nástroje na lukostreľbu; Šípové píly a frézy; Lisy na opravu luku; Nástroj na upevnenie letiek
hr-HR: Sportska oprema > Rekreacija na otvorenom > Lov i streljaštvo > Streličarstvo > Alati i oprema za streličarstvo: Pribor za alat za streličarstvo; Alati za streličarstvo; Pile i rezači za strijelu; Preše za luk; Šablone za krilca
ja: スポーツ用品 > 屋外レクリエーション > 狩猟・射撃 > アーチェリー > アーチェリー用具・装備: アーチェリー用具関連用品; アーチェリー用具; アローソー＆カッター; ボウプレス; フレッチングジグ
zh-TW: 體育用品 > 室外休閒 > 打獵和射擊 > 射箭 > 射箭工具與配備: 射箭工具配件; 射箭工具; 切箭鋸與切割器; 開弓器; 黏羽架
tr: Spor Malzemeleri > Açık Hava Etkinlikleri > Avcılık ve Atıcılık > Okçuluk > Okçuluk Araçları ve Ekipmanları: Okçuluk Aleti Aksesuarları; Okçuluk Aletleri; Ok testereleri ve kesicileri; Yay Presleri; Tüyleme aparatları
bg-BG: Спортни стоки > Спортни занимания на открито > Лов и стрелба > Стрелба с лък > Инструменти и оборудване за стрелба с лък: Аксесоари за инструменти за стрелба с лък; Инструменти за стрелба с лък; Триони и резачки за стрели; Преси за лъкове; Приспособления за залепване на пера на стрели
nl: Sportartikelen > Buitenrecreatie > Jagen en schieten > Boogschieten > Boogschietgereedschap en -uitrusting: Boogschietgereedschap accessoires; Boogschietgereedschap; Pijlzagen en -snijders; Boogpersen; Verenplakkers
th: อุปกรณ์กีฬา > สันทนาการกลางแจ้ง > การล่าสัตว์และยิงปืน > การยิงธนู > เครื่องมือและอุปกรณ์การยิงธนู: อุปกรณ์เสริมสำหรับเครื่องมือการยิงธนู; เครื่องมือการยิงธนู; เลื่อยและที่ตัดลูกธนู; เครื่องกดปีกคันธนูเพื่อหย่อนสาย; แท่นติดหางลูกธนู
es: Equipamiento deportivo > Actividades al aire libre > Caza y tiro > Tiro con arco > Herramientas y equipo de tiro con arco: Accesorios para herramientas de tiro con arco; Herramientas de tiro con arco; Sierras y cortadores de flechas; Prensas de arco; Plantillas de emplumado
pt-PT: Artigos de desporto > Atividades recreativas no exterior > Caça e tiro > Tiro com arco > Ferramentas e equipamentos de tiro com arco: Acessórios para ferramentas de tiro com arco; Ferramentas de tiro com arco; Serras e cortadores de setas; Prensas de arco; Aparelhos de emplumação
el: Αθλητικά είδη > Υπαίθριες δραστηριότητες αναψυχής > Κυνήγι & σκοποβολή > Τοξοβολία > Εργαλεία & εξοπλισμός τοξοβολίας: Αξεσουάρ εργαλείων τοξοβολίας; Εργαλεία τοξοβολίας; Πριόνια και κόφτες βελών; Πρέσες τόξων; Οδηγοί τοποθέτησης φτερών
fi: Urheilutarvikkeet > Ulkoharrasteet > Metsästys ja ammunta > Jousiammunta > Jousiammunnan työkalut ja välineet: Jousiammunnan työkalujen lisävarusteet; Jousiammunnan työkalut; Nuolisahat ja -leikkurit; Jousiprässit; Sulituslaitteet
da: Sportsartikler > Friluftsliv > Jagt og skydning > Bueskydning > Værktøj og udstyr til bueskydning: Tilbehør til værktøj til bueskydning; Værktøj til bueskydning; Pilesave og -skærere; Buepresser; Fletching-jigs
en: Sporting Goods > Outdoor Recreation > Hunting & Shooting > Archery > Archery Tools & Equipment: Archery Tool Accessories; Archery Tools; Arrow Saws & Cutters; Bow Presses; Fletching Jigs
zh-CN: 体育用品 > 户外休闲 > 打猎与射击 > 射箭 > 射箭工具与设备: 射箭工具配件; 射箭工具; 截箭机与切箭器; 弓压机; 粘羽器
nb: Sportsutstyr > Friluftsliv > Jakt og skyting > Bueskyting > Verktøy og utstyr til bueskyting: Verktøytilbehør til bueskyting; Verktøy til bueskyting; Pilsager og kuttere; Buepresser; Fjæringsjigger
de: Sportartikel > Outdoor-Aktivitäten > Jagen und Schießen > Bogenschießen > Bogenschießwerkzeuge und -ausrüstung: Zubehör für Bogenschießwerkzeuge; Bogenschießwerkzeuge; Pfeilsägen & -schneider; Bogenpressen; Befiederungsgeräte
cs: Sportovní potřeby > Outdoorové aktivity > Lov a střelba > Lukostřelba > Lukostřelecké nářadí a vybavení: Lukostřelecké nářadí - příslušenství; Lukostřelecké nářadí; Zkracovačky a řezačky šípů; Lisy na luky; Lepičky letek
lt-LT: Sporto prekės > Poilsis lauke > Medžioklė ir šaudymas > Lankininkystė > Lankininkystės įranga: Lankininkystės įrankių priedai; Lankininkystės įrankiai; Strėlių pjovimo įrankiai; Lankų presai; Strėlių plunksnų klijavimo šablonai
fr: Équipements sportifs > Loisirs de plein air > Chasse et tir > Tir à l'arc > Outils et équipements de tir à l’arc: Accessoires pour outils de tir à l’arc; Outils de tir à l’arc; Scies et coupe-flèches; Presses à archet; Empenneuses